臺灣士林地方法院民事簡易判決
                                   110年度湖簡字第1164號
原      告  富邦產物保險股份有限公司

法定代理人  羅建明  
訴訟代理人  石益帆  
            許晏庭  
被      告  涂豊源  
上列當事人間請求損害賠償事件，經本院於民國110年10月22日
言詞辯論終結，判決如下：
    主      文
被告應給付原告新臺幣40,918元，及自民國110年7月29日起至清
償日止，按週年利率百分之5計算之利息。
原告其餘之訴駁回。
訴訟費用新臺幣1,770元，由被告負擔十分之三即新臺幣531元，
餘由原告負擔。
本判決原告勝訴部分得假執行。但被告如以新臺幣40,918元為原
告預供擔保後，得免為假執行。 
    事實及理由要領
一、本判決依民事訴訟法第434條第1項規定，合併記載事實及理
    由要領，其中原告之主張與被告之答辯，並依同項規定，引
    用原告起訴狀及本件民國110年10月22日言詞辯論筆錄。
二、本院之判斷：　　
　㈠關於本件車禍之肇責，原告承保車輛（下稱系爭車輛）之駕
    駛與本件被告雙方均有過失：　
　1.查，關於本件車禍事故之肇責，原告於言詞辯論時自承：雙
    方駕駛均有過失，過失責任各一半。被告則抗辯：伊當時係
    要到前方右轉康寧街，所以開在最外側，是系爭車輛突然從
    左後方開過來，未保持距離，該車右側車門才會擦到伊所駕
    駛車輛，並非伊從後方撞上系爭車輛，本件車禍伊並無過失
    等語，並提出其所駕駛車輛發生擦撞後之照片（見本院卷第
    81頁）為憑。
　2.經核，參閱臺北市警察局內湖分局函送之本件車禍事故相關
    調查資料【即警方到場查證繪製之現場圖、道路交通事故初
    步分析研判表、補充資料表、對駕車之人所為相關談話調查
    紀錄、事故現場照片、存有本件事故雙方車輛行車紀錄器影
    像檔之光碟（下稱系爭光碟）】，再對照上開現場圖上經雙
    方駕駛人指出並簽名之行進路線（詳本院卷第47頁），暨本
    院當庭播放檢視系爭光碟之內容，可認本件車禍事故之原委
    為：被告駕車行經本件事故地點時，其所行駛外側車道（即
    第三車道）有路面減縮情形，被告為閃避該處最外側之機車
　　，須靠左（即第二車道）行駛，然而被告未先閃示方向燈警
    示後方車輛，並留意左側車況，致與系爭車輛發生擦撞，當
    有過失。惟查，由系爭光碟中系爭車輛行車紀錄器影像檔內
    容觀之，系爭車輛在本件事故發生前原先雖行駛於被告所駕
    駛車輛左後方（即第二、中間車道），但該車駕駛應能發現
    其前方（即本件事故地點處）有車多擁擠、外側車道上有多
    部機車因路面減縮而向內側擠靠，以及被告車輛因行駛路線
　　、須閃避機車不得不逐漸向左側第二車道靠近等路況情形，
    然而該車駕駛未保持適當安全距離，仍直接加速前行趨近被
    告所駕駛車輛左側，以致與被告所駕駛車輛發生碰撞，足認
    系爭車輛駕駛（即該車所有權人）就本件車禍之發生，同有
    未注意車前狀況及未與兩側車輛保持適當安全距離之過失，
    且應負主要過失責任。本院綜合審酌本件車禍發生之情節、
    原因力大小等一切情事，認被告與系爭車輛所有權人之過失
    責任分別為30%與70%。
　3.被告就本件車禍事故之發生既有過失，依民法侵權行為規定
　　，自應負損害賠償責任。
　㈡以下審酌原告得請求之賠償金額：
　1.按，損害賠償以回復原狀為原則，於舊品以新品更換時，應
    扣除合理之折舊，方屬允當。本件係參酌固定資產耐用年數
    表、固定資產折舊率、營利事業所得稅查核準則第95條第6 
    項等規定，計算更換零件應折舊金額。經核，原告承保之系
    爭車輛為自用小客車，係105年10月出廠，距事發時間108年
    8月19日，約2年11月。又，卷附估價單所載修繕費為163,38
　　4元（零件55,523元、餘為工資及烤漆等費用），其中更換
    零件部分，依平均法計算，折舊額為26,990元【殘價＝取得
    成本÷（耐用年數＋1）即55,523÷（5＋1）＝9,254（元以下四
    捨五入，下同）；折舊額＝（取得成本－殘價）×折舊率×年數
    ，即（55,523－9,254 ）×0.2 ×35/12 ＝26,990】，於扣除折
    舊後，系爭車輛必要修復費用之損害應為136,394元（即163
    ,384－26,990＝136,394）。
　2.又按，損害之發生或擴大，被害人與有過失者，法院得減輕
    賠償金額或免除之，民法第217條第1項亦有明定。關於本件
    車禍之發生，被告與系爭車輛所有權人之過失責任分別為30
　　%與70%，已如前述。是依被告過失責任比例核算後，原告得
    請求被告賠償之金額應為40,918元【計算式：（136,394×30
　　%＝40,918），逾此金額之請求，即難准許。
　3.至於被告就因本件車禍事故同時受有損害部分，則屬另一法
    律問題，併此敘明。
三、從而，原告本於侵權行為及保險代位之法律關係，請求被告
    給付如主文第一項所示款項，為有理由，應予准許。逾此範
    圍之請求，則無理由，應予駁回。
四、本件係適用簡易訴訟程序，所為被告敗訴判決部分，應依職
    權宣告假執行；並衡情依職權酌定相當擔保金額，為被告得
    免假執行之宣告。
五、本件事證已明，兩造其餘攻擊防禦方法及所提證據，經審酌
    後認與本判決結果不生影響，爰不再逐一論述，併此敘明。
中　　華　　民　　國　　110 　年　　11　　月　　5 　　日
                  內湖簡易庭法  官  施月燿
以上為正本係照原本作成。
如不服本判決，應於送達後20日內，向本院提出上訴狀並表明上
訴理由，如於本判決宣示後送達前提起上訴者，應於判決送達後
20日內補提上訴理由書（須依對造人數附繕本）。
中　　華　　民　　國　　110 　年　　11　　月　　5 　　日
                            書記官  朱鈴玉